---
title: "Modelo Data Set Telephonica"
author: "Maximiliano Galoto"
date: "28/09/2021"
output:
  html_notebook:
    theme: cerulean
    toc: yes
    toc_float: yes

---



_Este trabajo consiste en hacer un análisis estadístico **descriptivo**, **visual**, y un **modelo** que nos ayude
a predecir si un empleado dejara o no su compañía telefónica dadas ciertas características._
  
# Objetivos especificos

  + **Objetivo 1:**
  
  
     * Explorar el Data Set y eliminamos variables que no nos sirvan para el analisis.
     
     
  + **Objetivo 2:**
  
  
     * Hacer un modelo de regresion logistica.
     
     
  + **Objetivo 3:**
  
  
     * Identificar los coeficientes de regresion y hacer algunos graficos para explicar visual y cuantitativamente los resultados.
     




```{r, include=FALSE}


library(tidyverse)
library(ggplot2)
library(dplyr)  
library(readxl)
library(readr)
library(crayon)
library(gridExtra)
library(prettydoc)
library(pacman)
library(plotly)

```



```{r, include=FALSE}
#dir()

df = read_excel('telephonica.xlsx')




colnames(df) =  gsub(" ", "_", colnames(df))

colnames(df) = gsub('á', 'a', colnames(df))
colnames(df) = gsub('é', 'e', colnames(df))
colnames(df) = gsub('ú', 'u', colnames(df))
colnames(df) = gsub('ó', 'o', colnames(df))
colnames(df) = gsub('í', 'i', colnames(df))
colnames(df) = gsub(',', '', colnames(df))



names(df)

df$Larga_distancia_en_el_ultimo_mes = as.numeric(df$Larga_distancia_en_el_ultimo_mes)
df$Larga_distancia_durante_la_permanencia = as.numeric(df$Larga_distancia_durante_la_permanencia)
df$Llamadas_gratuitas_en_el_ultimo_mes = as.numeric(df$Llamadas_gratuitas_en_el_ultimo_mes)
df$Llamadas_gratuitas_durante_la_permanencia = as.numeric(df$Llamadas_gratuitas_durante_la_permanencia)
df$Equipos_en_el_ultimo_mes = as.numeric(df$Equipos_en_el_ultimo_mes)
df$Equipos_durante_la_permanencia = as.numeric(df$Equipos_durante_la_permanencia)
df$Tarjeta_de_llamada_en_el_ultimo_mes = as.numeric(df$Tarjeta_de_llamada_en_el_ultimo_mes)
df$Tarjeta_de_llamada_durante_la_permanencia = as.numeric(df$Tarjeta_de_llamada_durante_la_permanencia)
df$Inalambrico_en_el_ultimo_mes = as.numeric(df$Inalambrico_en_el_ultimo_mes)
df$Inalambrico_durante_la_permanencia = as.numeric(df$Inalambrico_durante_la_permanencia)




```




# Primeras observaciones del data set:

**_Dimension del data set:_**

```{r, echo=F}


dim_data <- dim(df)
cat("El dataset tiene una dimension de", bold(dim_data[1]),"filas y",bold(dim_data[2]),"columnas.\n")


```
**_Chequeo de los valores unicos del ID:_**

```{r, echo=F}



dim_data <- dim(df)
cat("El dataset tiene", bold(dim_data[1]),"filas y",bold(length(df$ID_cliente)),"IDs diferentes\n")


```


**_Chequeo de la estructura del archivo importado:_**

```{r, echo=F}

str(df[,-1])

```

# Analisis estadistico descriptivo de todo el dataset

```{r, echo=F}

summary(df)

```

**_Explorando el tipo de variables:_**




```{r, echo=F}
count_cuantitativas  <- 0   # Contador de variables cuantitativas para el dataset 
count_cualitativas  <- 0    # Contador de variables cualitativas para el dataset 
list_cuantitativas <- c()   # Lista que almacena las variables categoricas para el dataset 
list_cualitativas <- c()    # Lista que almacena las variables cuantitativas para el dataset 

for (i in colnames(df))
{
  cat("la columna",bold(i),"es del tipo",bold(typeof(df[[i]])), "\n")
  if (is.character(df[[i]])){
    count_cualitativas = count_cualitativas + 1
    list_cualitativas <- c(list_cualitativas, i)
    
  } else {
    count_cuantitativas = count_cuantitativas + 1
    list_cuantitativas <- c(list_cuantitativas, i)
  }
}

cat("\nHay", bold(count_cuantitativas), "variables cuantitativas y", bold(count_cualitativas), "variables cualitativas en el set de datos.\n")
cat("\nLas variables cuantitativas son las siguientes:\n", paste0(list_cuantitativas, ","), ".\n")
cat("\nLas variables cualitativas son las siguientes:\n", paste0(list_cualitativas, ","), ".\n")




```




**_Análisis de datos nulos:_**



```{r, echo=F}

col_names<-names(df)
for (i in col_names)
{
  na_sum = sum(is.na(df[i]))
  na = na_sum
  na_percent = na_sum
  if (na_sum > 0) {
    na = red(na_sum)
    na_percent = red(100 * na_sum / length(df[[i]]) )
  }
  cat("La variable",bold(i), "tiene", bold(na), "registros nulos, el", bold(na_percent), "% del total de sus registros.\n")
}

```



**_Al ser solo 2 observaciones nulas se eliminan del data set_**

```{r, include=FALSE}


df = na.omit(df)


```



# Modelo


**_Ejecutamos el modelo de regresión logística con todas las variables del data set para estimar los parámetros que nos ayudaran a predecir los valores de la variable dependiente:_**



```{r, echo=F}



modelo <- glm(formula = Cambio_de_proveedor_en_el_ultimo_mes ~ ., data = df[,-c(1)],
                  family = "binomial")



summary(modelo)

```

**_Las variables estadisticamente significativas al 0.05 o menos son las siguientes:_**


```{r, echo=F}


variables_significativas = summary(modelo)$coef[summary(modelo)$coef[,4] <= .05, 4]
variables_significativas


```


**_Se estimara el siguiente modelo con las siguientes variables:_**


$$Y = β_0 + X_1β_1 + X_2β_2 + X_3β_3 + X_4β_4 + X_5β_5 $$
$$    Donde:       $$


|$$ \textbf{X_i}$$ | $$ \textbf{Variable}$$ | $$ \textbf{Descripcion}$$ |
|-------|------------|------------|
| $$ X_1$$     |   $$Larga \: distancia\: en \:el \:ultimo \:mes$$         | $$ De \: 0.9\: a \:179.85$$         |
| $$ X_2$$     | $$Años \: de\: educacion $$         |$$ De \: 6\: a \:23$$         |
| $$ X_3$$     | $$Factura \: Electronica$$         | $$ Si = 1 \: No = 0:$$          |
| $$ X_4$$     | $$Numero \: de\: meses \: con \: servicio$$        | $$ De \: 0\: a \:72$$          |
| $$ X_5$$     | $$Lineas \: Multiples$$            | $$ Si = 1 \: No = 0:$$       |



# Graficos de densidad


```{r, echo=FALSE, message=FALSE, results='hide'}
density_larga_distancia = ggplot(df_modelo_2) + 
  geom_density(aes(Larga_distancia_en_el_ultimo_mes, fill="Larga Distancia"), fill = 'blue', color = 'black',alpha=0.3, show.legend = FALSE)+
  labs(title = 'Larga distancia llamadas ultimo mes')

ggplotly(density_larga_distancia)
```


_Podemos observar que la variable sigue una distribución muy sesgada a la derecha_


```{r, echo=FALSE, message=FALSE, results='hide'}
density_años_ed = ggplot(df_modelo_2) + 
  geom_density(aes(Años_de_educacion, fill="Años de educacion"),fill = '#73ebc9', color = 'black', alpha=0.5, show.legend = FALSE) +
  labs(title = 'Años de educacion')


ggplotly(density_años_ed)
```

_Podemos observar que la variable sigue una distribución normal_



```{r, echo=FALSE, message=FALSE, results='hide'}
density_meses_serv = ggplot(df_modelo_2) + 
  geom_density(aes(Numero_de_meses_con_servicio, fill="Meses con el servicio"),fill = '#35ecf2', color = 'black', alpha=0.3, show.legend = FALSE) + 
  labs(title = 'Numero de meses con servicio')


ggplotly(density_meses_serv)


```
_Podemos observar que la variable sigue una distribución bimodal_



```{r, echo=FALSE, message=FALSE, results='hide'}
bar_factura = ggplot(df_modelo_2) + 
  geom_bar(aes(as.factor(df_modelo_2$Facturacion_electronica), fill="Facturacion electronica"),fill = '#4e84f2', color = 'black', alpha=0.3, show.legend = FALSE) + 
  labs(title = 'Facturacion electronica',
       x = 'Facturacion electronica (0 = No, 1 = Si)',
       y = 'Cantidad')


ggplotly(bar_factura,tooltip=c("count", "count"))




```




```{r, echo=FALSE, message=FALSE, results='hide'}
bar_lineas = ggplot(df_modelo_2) + 
  geom_bar(aes(as.factor(df_modelo_2$Lineas_multiples), fill="Lineas multiples"),fill = '#4e84f2', color = 'black', alpha=0.3, show.legend = FALSE) + 
  labs(title = 'Lineas multiples',
       x = 'Lineas multiples (0 = No, 1 = Si)',
       y = 'Cantidad')


ggplotly(bar_lineas,tooltip=c("count", "count"))




```



```{r, echo=FALSE, message=FALSE, results='hide'}
bar_prov = ggplot(df_modelo_2) + 
  geom_bar(aes(as.factor(df_modelo_2$Cambio_de_proveedor_en_el_ultimo_mes), fill="Cambio de proveedor"),fill = '#4e84f2', color = 'black', alpha=0.3, show.legend = FALSE) + 
  labs(title = 'Cambio de proveedor',
       x = 'Cambio de proveedor (0 = No, 1 = Si)',
       y = 'Cantidad')


ggplotly(bar_prov,tooltip=c("count", "count"))




```



**_Para eso volvemos a ejecutar el modelo con solo las variables significativas:_**




```{r, echo=F}





modelo_2 <- glm(formula = Cambio_de_proveedor_en_el_ultimo_mes ~   Larga_distancia_en_el_ultimo_mes + 
                   + Años_de_educacion + 
                 Facturacion_electronica + Numero_de_meses_con_servicio + Lineas_multiples  , data = df,
                  family = "binomial")

df_modelo_2 = df %>% select(ID_cliente   ,Larga_distancia_en_el_ultimo_mes ,
                    Años_de_educacion ,
                 Facturacion_electronica ,Numero_de_meses_con_servicio , Lineas_multiples ,
                Cambio_de_proveedor_en_el_ultimo_mes)

summary(modelo_2)




```



**_Los coeficientes del modelo quedarían:_**


$$Y = -1.619879 + -0.016838X_1 + 0.109619X_2 + 0.866248X_3 + -0.047436X_4 + 0.532589X_5  $$

**_Si se incrementa en una unidad los números de meses con servicios y todas las demás variables permanecen constantes, la probabilidad de cambiar de compañía disminuye en promedio 0.04 aproximadamente._**

**_En cambio, por cada año que se incrementa la variable años de educación, la probabilidad de cambiar de compañía aumenta en promedio un 0.10._**

**_Para calcular las probabilidades:_**

$$ P_i = \frac{1}{1 + exp^Y} $$



# Predicciones

```{r, echo=F}

prediccion_y = predict(object = modelo_2, newdata = df_modelo_2, type = 'response')

df_modelo_2$predict = round(prediccion_y,2)

prediccion_y = ifelse(test = prediccion_y > 0.5, yes = 1, no = 0)

df_modelo_2$prediccion = prediccion_y



```


**_Le agregamos al Data Frame del modelo los resultados de la prediccion como columna:_**


```{r, echo=F}

df_modelo_2$prediccion = prediccion_y

df_modelo_2  %>% select(Cambio_de_proveedor_en_el_ultimo_mes, prediccion)

```


**_Comparamos la realidad con nuestro modelo:_**


```{r, echo=F}


df_modelo_2$validacion = df_modelo_2$Cambio_de_proveedor_en_el_ultimo_mes == df_modelo_2$prediccion

df_modelo_2  %>% select(Cambio_de_proveedor_en_el_ultimo_mes, prediccion, validacion)


```

**_Verificamos la precision del modelo:_**


```{r, echo=F}



porcentaje = round(sum(df_modelo_2$validacion) / length(df_modelo_2$validacion),4)*100



cat("El modelo estimado tiene una precision de ",bold(porcentaje),"%\n")




```



**_Luego de ejecutar el modelo y predecir la variable dependiente, a los valores mayores de 0.5 se les asigno el numero 1, es decir, dejo el servicio, y a los valores menores de 0.5 se les asigno el numero 0_**

**_La precision del modelo se calculo en base a la comparación entre los valores reales y estimados_**



```{r, include=FALSE}


write.csv(df_modelo_2,"dfmodel_telec_2.csv", row.names = F)



```



# Graficos



```{r, echo=FALSE, message=FALSE, results='hide'}

grafico_años_edad =   ggplot(df_modelo_2, aes(Años_de_educacion, prediccion)) +
                        geom_point(alpha = 0.1, color = '#41989c') +
                        geom_smooth(method = "glm", method.args = list(family = "binomial"), lwd = 1.5) +
                        labs(
                          title = "Regresion Logistica años de educacion", 
                          x = "Años de Educacion",
                          y = "Probabilidad de cambiar de empresa") +
                          theme(plot.title = element_text(hjust=0.5),
                            plot.background = element_rect(fill = "#e6e6e8"),
                            panel.background = element_rect(fill = "#e6e6e8"))

ggplotly(grafico_años_edad)

```


```{r, echo=FALSE, message=FALSE, results='hide'}
grafico_larga_dist =   ggplot(df_modelo_2, aes(Larga_distancia_en_el_ultimo_mes,prediccion)) +
                          geom_point(alpha = 0.1, color = '#41989c') +
                          geom_smooth(method = "glm", method.args = list(family = "binomial"), lwd = 1.5) +
                          labs(
                            title = "Regresion Logistica larga distancia", 
                            x = "Larga distancia ultimo mes",
                            y = "Probabilidad de cambiar de empresa") +
                          theme(plot.title = element_text(hjust=0.5),
                            plot.background = element_rect(fill = "#e6e6e8"),
                            panel.background = element_rect(fill = "#e6e6e8"))

ggplotly(grafico_larga_dist)

```

**_Podemos visualizar, que la probabilidad de cambiar de compañía se hace casi cero cuando la cantidad de llamadas a larga distancia superan las 20 en el ultimo mes_**


```{r, echo=FALSE, message=FALSE, results='hide'}

grafico_num_mes =   ggplot(df_modelo_2, aes(Numero_de_meses_con_servicio , prediccion)) +
                          geom_point(alpha = 0.1, color = '#41989c') +
                          geom_smooth( method = "glm", method.args = list(family = "binomial"), lwd = 1.5) +
                          labs(
                            title = "Regresion Logistica meses con el servicio", 
                            x = "Numero de meses con el servicio",
                            y = "Probabilidad de cambiar de empresa") +
                          theme(plot.title = element_text(hjust=0.5),
                            plot.background = element_rect(fill = "#e6e6e8"),
                            panel.background = element_rect(fill = "#e6e6e8"))

ggplotly(grafico_num_mes)




```



# Grafico Multivariado de componentes principales


```{r, echo=FALSE, message=FALSE, results='hide'}


library(urca)
library(tidyr)
library(FactoMineR)
library(corrplot)
library(devtools)
library(factoextra)

acp = df_modelo_2[,-c(1,8,9)]


colnames(acp) = c('Larga Dist','Años Ed','Fact Elect','Meses Servicio','Lineas Mult','Cambio Proveedor')


pc1 = PCA(acp, graph = FALSE)



fviz_pca_var(pc1, col.var ="contrib",
             gradient.cols = c("#05059c", "#6bc9af", "#99cfc0", "#a2a2fc", "#5d5dcf"),
             legend.title = "Cont.Var")

```

**_Podemos visualizar la relación negativa entre cambio de proveedor y las variables meses de servicio y larga distancia como así también la relación positiva entre las variables cambio de proveedor, años de edad y factura electrónica_**
